臺灣新竹地方法院交通事件裁定　　　　　　　　　　　　九十三年度交聲字第三五號
　　移 送機 關　交通部公路總局新竹區監理所新竹市監理站
　　異　議　人　丙○○
　　即受處分人
右列異議人因違反道路交通管理處罰條例案件，對於交通部公路總局新竹區監理所民
國九十三年一月十六日竹監新五字第裁五一─Ｚ00000000號裁決處分聲明異
議，本院裁定如左：
    主  文
異議駁回。
    理  由
一、按汽車自交流道、服務區或休息站進入主線車道時，應先利用右側加速車道逐漸
    增加車速，並判明交通情況確達安全距離，方得駛入主線車道；又汽車行駛高速
    公路，不得在加速車道、減速車道或單車道之匝道上超越前車或倒車，高速公路
    交通管制規則第七條、第九條第一項第三款分別定有明文。再汽車行駛於高速公
    路或設站管制之道路，而不遵管制之規定者，處汽車駕駛人新臺幣三千元以上六
    千元以下罰鍰，道路交通管理處罰條例第三十三條第一項規定甚明。
二、原處分意旨略以：異議人即受處分人丙○○於民國九十二年十月二十一日上午十
    時二十分許，駕駛車號三０五—ＱＰ號自大貨車，行經國道一號中山高速公路南
    向四九點二公里處，經內政部警政署國道公路警察局第一警察隊泰山分隊警員甲
    ○○以「未保持安全間距擦撞Ｖ八—一六八一號車肇事（無人傷亡）」，違反道
    路交通管理處罰條例第三十三條第一項規定，填製公警局交字第Ｚ000000
    00號舉發違反道路交通管理事件通知單予以舉發，異議人收受上開通知單後，
    於通知單所列應到案日期前到案，向原處分機關陳述不服舉發，經原處分機關轉
    舉發單位查覆，認製單舉發並無不當，乃於九十三年一月十六日依道路交通管理
    處罰條例第三十三條第一項規定裁處異議人罰鍰新臺幣（下同）三千元，並依同
    條例第六十三條第一項規定記違規點數一點。
三、異議人聲明異議意旨固不否認其所駕駛之車號三０五—ＱＰ號自大貨車，於右揭
    時、地，與乙○○所駕駛之車號Ｖ八—一六八一號自小客車發生擦撞之事實，惟
    否認有何違規行為，辯稱：伊當時從國道一號公路匝道入口欲行駛入加速車道時
    ，因車號Ｖ八—一六八一號自小客車超車時未與伊所駕駛之車號三０五—ＱＰ號
    自大貨車保持行車安全距離，致使伊反應不及而擦撞車號Ｖ八—一六八一號自小
    客車，未保持行車安全間距者應係車號Ｖ八—一六八一號自小客車，伊並無何違
    反道路交通管理處罰條例之行為云云。
四、經查：
（一）異議人所駕駛之車號三○五—ＱＰ號自大貨車，於九十二年十月二十一日上午
      十時二十分許，在國道一號中山高速公路南向四十九點二公里處，欲自路肩變
      換車道至加速車道時，與同向行駛在前方加速車道，欲進入主線車道之由乙○
      ○所駕駛之車號Ｖ八—一六八一號自小客車發生擦撞等情，經本院向內政部警
      政署國道公路警察局第一警察隊函詢屬實，此有該隊九十三年二月二十五日公
      警國一刑海字第○九三○○○一五三二號函暨其所附之警詢筆錄二份、道路交
      通事故調查報告表（一）、（二）、現場圖各一份及現場照片五幀附卷可稽。
（二）本件交通事故發生時，異議人所駕駛之車號三○五—ＱＰ號自大貨車，係行駛
      於國道一號高速公路南崁交流道南下入口處匯入加速車道之路肩，遭撞擊之車
      號Ｖ八—一六八一號自小客車，則係在前行駛於上開路段之加速車道欲匯入主
      線車道處一節，業據異議人於警訊時坦認無訛，核與證人即車號Ｖ八—一六八
      一號自小客車駕駛人乙○○於警訊中陳述情節大致相符，並有現場照片五幀在
      卷為憑，觀諸該等照片所示，異議人所駕駛之車號三○五—ＱＰ號自大貨車，
      其車身大部分仍在路肩之範圍內，僅係左側車身略跨入加速車道，而車號Ｖ八
      —一六八一號自小客車，其車身左邊近三分之二位置已進入主線車道之範圍內
      ，且二車之撞擊點係車號三○五—ＱＰ號自大貨車之左前駕駛座踏板，擦撞車
      號Ｖ八—一六八一號自小客車右後車門處，是車號Ｖ八—一六八一號自小客車
      ，於事故發生前，已先於異議人所駕駛之車號三○五—ＱＰ號自大貨車而駛入
      上開路段之加速車道，並準備進入主線車道一節，應堪認定，且車號Ｖ八—一
      六八一號自小客車擦撞痕跡係由後往前，可自卷附照片擦痕係後深前淺查悉。
      是車號Ｖ八—一六八一號自小客車自無從自異議人所駕駛之車號三○五—ＱＰ
      號自大貨車後方超車之可能，異議人辯稱係因車號Ｖ八—一六八一號自小客車
      駕駛欲超車而未保持行車安全間距致生本件交通事故云云，無足憑採。
（三）車號Ｖ八—一六八一號自小客車，既係行駛於於異議人所駕駛之車號三○五—
      ＱＰ號自大貨車前方，且位於上開路段之加速車道，並準備駛入主線車道，已
      如前述，異議人自交流道欲進入主線車道時，於路肩進入加速車道及自加速車
      道進入主線車道時，自應先判明交通情況確達安全距離後，方得駛入，異議人
      未與車號Ｖ八—一六八一號自小客車保持行車安全間距，逕自路肩駛入加速車
      道，並欲超越車號Ｖ八—一六八一號自小客車，致發生本件交通事故，已違反
      高速公路交通管制規則第七條、第九條第一項第三款之規定至明。從而，原處
      分機關依道路交通管理處罰條例第三十三條第一項規定，裁處異議人罰鍰三千
      元，並記違規點數一點，洵屬有據。綜上所述，本件異議人之異議為無理由，
      應予駁回。
五、據上論斷，應依道路交通案件處理辦法第十九條，裁定如主文。
中      華      民      國    九十三    年      七      月    二十八    日
                                    臺灣新竹地方法院交通法庭
                                        法  官  蔡  欣  怡
右正本證明與原本無異。
如不服本裁定，應於裁定送達後五日內向本院提出抗告狀。
                                        書記官  鄭  敏  郎
中      華      民      國    九十三    年      七      月    二十八    日
